臺灣高等法院刑事判決　　　　　　　　　　　　　九十三年度上易字第一五一七號
　　上　訴　人　臺灣板橋地方法院檢察署檢察官
　　被　　　告　甲○○
右上訴人因被告違反電子遊戲場業管理條例案件，不服臺灣板橋地方法院九十三年度
易字第七五八號，中華民國九十三年七月二十二日第一審判決（起訴案號：臺灣板橋
地方法院檢察署九十三年度偵字第一０二五七號），提起上訴，本院判決如左：
    主  文
上訴駁回。
    理  由
一、公訴即聲請簡易判決處刑意旨略以：被告甲○○未經主管機關許可，竟自民國九
    十三年四月十三日起，在臺北縣板橋市○○路○段一四三號旺客榮超商內，擺設
    金錢豹等電動玩具共計六台，而於同年月十五日十九時四十九分許，為警在該址
    查獲，並扣得前述六台（聲請書誤載為九台）電動玩具，因認被告涉犯電子遊戲
    場業管理條例第十五條之罪嫌云云。
二、原審判決以：按案件曾經判決確定者，應諭知免訴之判決，刑事訴訟第三百零二
    條第一款定有明文；又訴訟上所謂一事不再理之原則，關於實質上一罪或裁判上
    一罪，亦均有其適用，最高法院六十年度台非字第七七號著有判例。本件被告甲
    ○○被訴其明知與年籍姓名不詳綽號「龜王」之成年男子均未依電子遊戲場業管
    理條例規定辦理營利事業登記者，不得經營電子遊戲場業，竟與之基於經營電子
    遊戲場業之犯意聯絡，自九十三年三月九日十四時三十五分許起至同年月十日八
    時許止，在臺北縣板橋市○○路○段一四三號旺客榮便利商店一樓及地下室，擺
    業之犯行，業由臺灣板橋地方法院檢察署檢察官於九十三年四月三十日以九十三
    年度偵字第七二九五號聲請簡易判決處刑，嗣經本院於九十三年五月三十一日以
    九十三年度簡字第二一九八號刑事判決判處有期徒刑四月，並於九十三年七月十
    二日確定在案，有前揭聲請簡易判決處刑書、刑事判決之電腦列印資料、本院刑
    事案件進行單及臺灣高等法院被告全國前案紀錄表各一份在卷可稽。經查：被告
    甲○○自九十三年四月十三日起至同年月十五日十九時四十九分許止，在上址旺
    客榮超商內，擅自經營電子遊戲場業之犯行，與前案判決確定部分（即自九十三
    年三月九日十四時三十五分許起至同年月十日八時許止之犯行），兩者之犯罪時
    間僅相隔一月，且係在同一犯罪地點，應認前揭犯行均在同一經營電子遊戲場業
    犯意之內，而有實質上一罪之關係。依照首開說明，本件起訴之犯罪事實既為該
    確定判決既判力效力所及，爰不經言詞辯論，逕諭知免訴之判決。
三、檢察官上訴意旨略以：臺灣板橋地方法院前開九十三年度簡字第二一九八號簡易
    判決處刑之判決日期係九十三年五月三十一日，而簡易判決並無宣示行為，其判
    決既判力之拘束日期，應以送達之日為準計算其判決之既判力，原審法院未查明
    前述確定判決之送達日期，僅以確定日期計算其既判力，尚有未當，原審判決既
    有未當之處，自難認為妥適，請撤銷原判決另為適當判決云云。
四、經查：
  (一)按犯罪事實具有連續性或繼續性者，在實體上為一罪，在訴訟法上為同一客體，
    具有不可分割性，故檢察官雖就其犯罪事實之一部起訴，依刑事訴訟法第二百六
    十七條之規定，其效力及於全部，但其效力及於全部之何一時點，自應予界定，
    最高法院三十二年度上字第二五七八號判例意旨及八十二年度第四次刑事庭會議
    ，均係就經言詞辯論之有罪判決，其確定判決既判力之時點，係以最後審理事實
    法院宣示判決時為準，因最後審理事實法院宣示判決後始行發生之事實，非該法
    院所得審判，即為該案判決之既判力所不能及。而簡易判決因其不經言詞辯論，
    故不經宣示判決程序（刑事訴訟法第四百五十五條），不經宣示之裁判必經合法
    之時點，合先敘明。
  (二)前案即原審前開判處被告有期徒刑四月之九十三年度簡字第二一九八號簡易判決
    ，判決原本作成日期為九十三年五月一日，經合法送達判決正本後均未上訴，而
    於九十三年七月二十日判決確定，並由原審移送臺灣板橋地方法院檢察署檢察官
    指揮執行，於九十三年八月六日易科罰金執行完畢，此有卷附之本院被告全國前
    案紀錄表一份在卷可證。從而該前案簡易判決之最初送達判決正本日期，必定在
    判決原本作成日期即九十三年五月一日之後，原審以本件被告被訴自九十三年四
    月十三日起至同年月十五日十九時四十九分許止，在上址旺客榮超商內，擅自經
    營電子遊戲場業之犯行，與上開前案判決確定部分（即自九十三年三月九日十四
    時三十五分許起至同年月十日八時許止之犯行），二者之犯罪時間僅相隔一月，
    且係在同一之犯罪地點，應認前述犯行均在被告同一經營電子遊戲場業犯意之內
    ，而有實質上一罪之關係，本件起訴之犯罪事實，為該前案確定判決之既判力所
    及，而為免訴之判決，並無違誤。至原審前開九十三年度簡字第二一九八號簡易
    判決，觀諸卷附之本院被告全國前案紀錄表之記載，係於九十三年七月二十日判
    決確定，原審判決雖誤為七月十二日判決確定，然原審係於九十三年七月二十二
    日為免訴之判決，於免訴判決之結果仍不生影響。檢察官提起上訴認為原審法院
    未查明該前案確定判決送達日期而指摘原判決不當，容有誤會，其上訴為無理由
    ，應予駁回，並不經言詞辯論為之。
據上論斷，應依刑事訴訟法第三百六十八條、第三百七十二條，判決如主文。
中　　　華　　　民　　　國　　　九十三　　　年　　九　　月　　二十二　　日
                              臺灣高等法院刑事第十八庭
                                  審判長法  官　吳　　　敦
                                        法  官  張　傳　栗
                                        法  官  梁　宏　哲
右正本證明與原本無異。
不得上訴。
                                        書記官　劉　貞　達
中　　　華　　　民　　　國　　　九十三　　　年　　九　　月　　二十二　　日
